---
title: "Comparación de la capacidad de liberación de iones de Calcio entre cuatro marcas de cementos selladores endodónticos bioactivos"
author: "Miriam Calvo Alfaro, Paula Cortés Cascante, José Suárez Quesada"
date: '2023-11-18'
output: html_document
---
#Lib iones de Ca
```{r}
options(scipen = 999)
library(readxl)
base = read_xlsx("cementos.xlsx")
base$muestra = as.factor(base$muestra)
base$dia = as.numeric(base$dia)
base$diente1 = rep(c(1:37), each = 5)
base$diente1 = as.factor(base$diente1)
```

```{r}
cem = c("Proroot MTA","Control","Bio C Repair","NeoPutty","Biodentine")
base$cem = c(rep("Proroot MTA",20),rep("Control",15),rep(c("Bio C Repair","NeoPutty","Biodentine"), each = 50))
base$cem = factor(base$cem,levels = c("Proroot MTA","Bio C Repair","NeoPutty","Biodentine","Control"))
levels(base$cem)
base$dia1 = factor(base$dia)
```

A 4 dientes Proroot MTA Ⓡ de Dentsply Sirona
B 3 dientes CONTROL
C 10 dientes Bio C Repair Ⓡ de Angelus
D 10 dientes NeoPutty Ⓡ de BioMed Avalon
E 10 dientes Biodentine Ⓡ Septodont

#Gráfico 1. Linealidad de respuesta del diente por tipo de cemento
```{r}
library(lattice)
xyplot(libcaacum~dia|diente1,groups = cem,type=c("r","p"),base,xlab="dia",ylab="mg/L Lib de Ca", auto.key = list(columns = 1, space = "right"))
```

Bastante lineal

#Gráfico 2. Tendencia de liberación de iones de Calcio en función del tiempo por tipo de cemento
```{r}
library(lattice)
xyplot(libcaacum~dia,group=cem,type = "r",ylab="mg/L Lib iones de Ca",xlab = "Día",auto.key = list(columns = 1, space = "right"),base)
```

Parece que los dientes en el cemento Proroot, Bio C Repair y NeoPutty liberan más iones de calcio a través del tiempo que el Biodentine y el Control


#Correlacion pendientes interceptos
```{r}
xyplot(libcaacum~dia|cem,groups = diente1,base,type=c("r","p"), layout = c(3,2),xlab="dia",ylab="mg/L Lib de Ca")


library(lme4)
options(contrasts = c("contr.sum","contr.poly"))
mod1 = lmer(libcaacum~dia*muestra+(1+dia|diente1),REML = F, base)
mod2 = lmer(libcaacum~dia*muestra+(1|diente1)+(0+dia|diente1),REML = F, base)
anova(mod1,mod2)
```

Como p < 0.05 rechazo la H0 de que no hay correlacion entre las pendientes e interceptos y uso el mod1

#Pendiente aleatoria
```{r}
mod3 = lmer(libcaacum~dia*muestra+(1|diente1),REML = F, base)
anova(mod1,mod3)
```

Como p < 0.05 rechazo la H0 de que las pendientes son iguales para cada diente y trabajo con el mod1. La tasa de crecimiento de mg/L de concentración de iones de Ca. no se da igual en todos los dientes con un mismo tratamiento

#Interaccion dia x muestra
```{r}
drop1(mod1, test = "Chisq")
```

Como p < 0.05 se rechaza la H0 de no interacción, por lo que la tasa de crecimiento de mg/L de concentracion de iones de Ca es diferente para cada muestra. 

#Tendencia lib Ca para cada muestra a lo largo del tiempo (Pendiente de cada muestra)
```{r}
contrasts(base$muestra)
(b = summary(mod1)$coef[,1])
mA = b[2] + b[7]
mB = b[2] + b[8]
mC = b[2] + b[9]
mD = b[2] + b[10]
mE = b[2] - (b [7] + b[8] + b[9] + b[10])
  
cbind(mA,mB,mC,mD,mE)
levels(base$cem)
```

Al pasar un día, la liberación de calcio para un diente en la muestra Proroot MTA aumenta en promedio 0.34 mg/L.

Al pasar un día, la liberación de calcio para un diente en la muestra Bio C Repair aumenta en promedio 0.31 mg/L.

Al pasar un día, la liberación de calcio para un diente en la muestra NeoPutty aumenta en promedio 0.37 mg/L.

Al pasar un día, la liberación de calcio para un diente en la muestra Biodentine aumenta en promedio 0.23 mg/L.

#Diferencias

. En el primer día:
```{r}
(b=summary(mod1)$coef[,1])
t = 1
A = c(1,t,1,0,0,0,t,0,0,0)
B = c(1,t,0,1,0,0,0,t,0,0)
C = c(1,t,0,0,1,0,0,0,t,0)
D = c(1,t,0,0,0,1,0,0,0,t)
E = c(1,t,-1,-1,-1,-1,-t,-t,-t,-t)

a.b = A-B
a.c = A-C
a.d = A-D
a.e = A-E
b.c = B-C
b.d = B-D
b.e = B-E
c.d = C-D
c.e = C-E
d.e = D-E

cont = cbind(a.b,a.c,a.d,a.e,b.c,b.d,b.e,c.d,c.e,d.e)
L = t(cont)%*%b
ee = sqrt(diag(t(cont)%*%vcov(mod1)%*%cont))
q = L/ee
pt = pt(q,185-(1+1+4+4), lower.tail = F) #gl:1 intercep, 1 dia, 4 cemento, 4 interacc
pt < 0.05/(2*10) #sin control
```

Se encuentran diferencias entre los cementos 
Proroot MTA y Biodentine,
Bio C Repair y Biodentine,
NeoPutty y Biodentine

```{r}
qt = qt(0.95,185-(1+1+4+4))
(LIM = cbind(L - qt*ee, L + qt*ee))[-c(1:3,5:8),]
```

La liberación de Ca promedio en el primer día de colecta para un diente en el cemento Proroot MTA es entre 0.84 y 1.65 mg/L mayor que para un diente en el cemento Biodentine, con 95% de confianza.

La liberación de Ca promedio en el primer día de colecta para un diente en el cemento Bio C Repair es entre 0.96 y 1.58 mg/L mayor que para un diente en el cemento Biodentine, con 95% de confianza.

La liberación de Ca promedio en el primer día de colecta para un diente en el cemento NeoPutty es entre 0.93 y 1.55 mg/L mayor que para un diente en lel cemento Biodentine, con 95% de confianza.


. En el día 15:
```{r}
(b=summary(mod1)$coef[,1])
t = 5
A = c(1,t,1,0,0,0,t,0,0,0)
B = c(1,t,0,1,0,0,0,t,0,0)
C = c(1,t,0,0,1,0,0,0,t,0)
D = c(1,t,0,0,0,1,0,0,0,t)
E = c(1,t,-1,-1,-1,-1,-t,-t,-t,-t)

a.b = A-B
a.c = A-C
a.d = A-D
a.e = A-E
b.c = B-C
b.d = B-D
b.e = B-E
c.d = C-D
c.e = C-E
d.e = D-E

cont = cbind(a.b,a.c,a.d,a.e,b.c,b.d,b.e,c.d,c.e,d.e)
L = t(cont)%*%b
ee = sqrt(diag(t(cont)%*%vcov(mod1)%*%cont))
q = L/ee
pt = pt(q,185-(1+1+4+4), lower.tail = F) #gl:1 intercep, 1 dia, 4 cemento, 4 interacc
pt < 0.05/(2*10) #sin control
```

Se encuentran diferencias entre los cementos 
Proroot MTA y Biodentine,
Bio C Repair y Biodentine,
NeoPutty y Biodentine

```{r}
qt = qt(0.95,185-(1+1+4+4))
(LIM = cbind(L - qt*ee, L + qt*ee))[-c(1:3,5:8),]
```

La liberación de Ca promedio en el quinto día de colecta para un diente en el cemento Proroot MTA es entre 1.23 y 2.17 mg/L mayor que para un diente en el cemento Biodentine, con 95% de confianza.

La liberación de Ca promedio en el quinto día de colecta para un diente en el cemento Bio C Repair es entre 1.27 y 1.98 mg/L mayor que para un diente en el cemento Biodentine, con 95% de confianza.

La liberación de Ca promedio en el quinto día de colecta para un diente en el cemento NeoPutty es entre 1.44 y 2.15 mg/L mayor que para un diente en el cemento Biodentine, con 95% de confianza.